---
title: "Papport d'activités SAMU"
author: "JcB - RESURAL"
date: "19/01/2016"
output: pdf_document
---

Récupération des données
========================

```{r, echo=FALSE, comment="", message=FALSE}
library(knitr)
library("xts")
library("zoo")
library("lubridate")
library(Rpu2)

# supprimer la notation scientifique et ajouter un séparateur de milliers
options(scipen = 6, digits = 2)
# knit_hooks$set(inline = function(x) {prettyNum(x, big.mark=" ")})

load("../samu_archive.Rda") # d

names(d)
min(d$date)
max(d$date)

anc <- 2015
anp <- anc - 1
```


Sélection de l'année courante
=============================
```{r, echo=FALSE, comment=""}
a <- d[year(as.Date(d$date)) == anc,]
min(d$date)
max(d$date)

# SAMU 67
s67 <- a[a$service == "SAMU 67",]
s68 <- a[a$service == "SAMU 68",]
```

Résultats régionaux `r anc`
==========

```{r, echo=FALSE}
# somme des colonnes sauf les 2 premières
s <- apply(a[, 3:11], 2, sum)

drm <- s["affaires"]
smur_primaires <- s["primaires"]
smur_secondaires <- s["secondaires"]
smur_neonat <- s["néonat"]
smur_tiih <- s["TIIH"]
cons <- s["conseils"]
med <- s["Medecins"]
assu <- s["ASSU"]
vsav <- s["VSAV"]

# moyenne des colonnes sauf les 2 premières
m <- apply(a[, 3:11], 2, mean, na.rm = TRUE)

# somme des colonnes sauf les 2 premières pour le 67
t67 <- apply(s67[, 3:11], 2, sum)

# somme des colonnes sauf les 2 premières pour le 68
t68 <- apply(s68[, 3:11], 2, sum)

r <- rbind(t67, t68)
rownames(r) <- c("SAMU 67", "SAMU 68")

```

- Nombre de dossiers de régulation médicale (DRM): `r format_n(drm)`
- Nombre de SMUR : `r format_n(smur_primaires + smur_secondaires + smur_neonat + smur_tiih)`
    - dont primaires: `r format_n(smur_primaires)`
    - dont secondaires: `r format_n(smur_secondaires)`
    - dont transports néonataux: `r format_n(smur_neonat)`
    - dont transferts infirmiers inter hospitaliers: `r format_n(smur_tiih)`
- Nombre d’ambulances privées à la demande du SAMU: `r format_n(assu)`
- Nombre d'envoi de VSAV: `r format_n(vsav)`
- Nombre de conseils médicaux: `r format_n(cons)`
- Nombre d'envoi de médecins: `r format_n(med)`

Comparaison des SAMU:

```{r, echo=FALSE, comment=""}
kable(r, format.args = list(big.mark = ' '))
```


