Analyse SAMU
========================================================

```{r}
library(knitr)
library("xts")
library("zoo")
library("lubridate")

# supprimer la notation scientifique et ajouter un séparateur de milliers
options(scipen = 6, digits = 2)
knit_hooks$set(inline = function(x) {
  prettyNum(x, big.mark=" ")
})

load("samu_archive.Rda")

names(d)
min(d$date)
max(d$date)


pop67 <- 1095905
pop68 <- 749782
pop.als.2010.municipale<-1095905 + 749782

# on met à NA les enregistrements où le nombre d'affaires < 10


# année courante et nb de jours
an_c <- 2015

d <- d[year(d$date) < an_c+1,]

j1 <- as.Date(paste0(an_c,"-01-01"))
j2 <- as.Date(paste0(an_c,"-12-31"))
n <- as.numeric(j2-j1)
n

names(d)
str(d)
summary(d)

# nombre d'année dans la base:
table(year(d$date))

# nombre d'affaires par an:
taf <- tapply(d$affaires, year(d$date), sum)

# nombre moyen d'affaires
maf <- tapply(d$affaires, year(d$date), mean)

# écart-type nombre d'affaires
saf <- tapply(d$affaires, year(d$date), sd)

# primaires
tpr <- tapply(d$primaires, year(d$date), sum)
# secondaires
tse <- tapply(d$secondaires, year(d$date), sum)
# SMUR
tsm <- tpr+tse
# ASSU
tas <- tapply(d$ASSU, year(d$date), sum)
# VSAV
tvs <- tapply(d$VSAV, year(d$date), sum)
# Conseils
tco <- tapply(d$conseils, year(d$date), sum)
# visites
tme <- tapply(d$Medecins, year(d$date), sum)

t <- rbind(taf,tco,tsm,tas,tvs,tme)
rownames(t) <- c("Affaires","Conseils","SMUR","ASSU","VSAV","Médecins")
t
```


Records
=======

maximaux
---------
```{r records}

d[d$affaires==max(d$affaires, na.rm=T) & !is.na(d$date),]
d[d$primaires==max(d$primaires, na.rm=T) & !is.na(d$date),]
d[d$secondaires==max(d$secondaires, na.rm=T) & !is.na(d$date),]
d[d$ASSU==max(d$ASSU, na.rm=T) & !is.na(d$date),]
d[d$VSAV==max(d$VSAV, na.rm=T) & !is.na(d$date),]
d[d$conseils==max(d$conseils, na.rm=T) & !is.na(d$date),]
d[d$Medecins==max(d$Medecins, na.rm=T) & !is.na(d$date),]
```
minimaux
--------
```{r minimaux}
d[d$affaires==min(d$affaires, na.rm=T) & !is.na(d$date),]
d[d$primaires==min(d$primaires, na.rm=T) & !is.na(d$date),]
d[d$secondaires==min(d$secondaires, na.rm=T) & !is.na(d$date),]
# d[d$ASSU==min(d$ASSU, na.rm=T) & !is.na(d$date),]
# d[d$VSAV==min(d$VSAV, na.rm=T) & !is.na(d$date),]
# d[d$conseils==min(d$conseils, na.rm=T) & !is.na(d$date),]
# d[d$Medecins==min(d$Medecins, na.rm=T) & !is.na(d$date),]
```

SAMU 67
========

```{r samu67}

s67 <- d[d$service == "SAMU 67",]
# supprime les lignes dupliquées:
s67 <- s67[!duplicated(s67$date),]
# nombre d'affaires
n_67_affaires <- sum(s67$affaires)

s_s67 <- summary(s67)

xts_s67 <- as.xts(s67, order.by = s67$date)

a <- zoo(s67$affaires, s67$date)
plot(a, col="palegreen", main="Activité du SAMU 67", ylab="Nombre d'affaires")

b <- zoo(s67$conseils, s67$date)
plot(b, col="palegreen", main="Activité du SAMU 67", ylab="Nombre de conseils")


a <- tapply(s67$affaires,year(s67$date),sum)
# activité en nombre d'affaires
a

# moyenne des dossiers:
a <- tapply(s67$affaires,year(s67$date),mean)

b <- tapply(s67$affaires,year(s67$date),sd)
c <- rbind(a,b)
rownames(c) <- c("moy","e-type")
c

plot(a, type="l", ylab="Nb.moyen d'affaires/j",xlab="",main="SAMU 67 - Evolution du nombre des affaires", axes = FALSE, col="blue")
axis(1,1:9,labels = c(2006:2014))
axis(2)

# box plot. On détermine la journée la plus active en triant les enregistrements par nb affaires décroissant. ord[1] correspond à la ligne où le nb d'affaires est le plus élevé. Il s'agxit de 2006, ce qui correspond à la colonne n°4. On marque la date en face du repère.

# moyenne annuelle
moy67 <- tapply(s67$affaires,year(s67$date),mean)

boxplot(s67$affaires ~ year(s67$date), main="Activité du SAMU 67", ylab="Nombre d'affaires")
for(i in 1:9){points(i,moy67[i],col="red")}

ord <- order(s67$affaires,decreasing=TRUE)
s67[ord[1],]
s67$date[ord[1]]
text(4, s67$affaires[ord[1]], s67$date[ord[1]],cex=.6,pos=4)
```
#### chiffres résumés sur la période 2006 - `r an_c`:

- nombre d'affaires: `r n_67_affaires`
- moyenne des affaires/j: `r s_s67[4,3]`
- médiane des affaires/j: `r s_s67[3,3]`
- nombre maximal d' affaires/j: `r s_s67[6,3]`
- nombre minimal d' affaires/j: `r s_s67[1,3]`

bilan de l'année `r an_c`
----------------
En 2013, une erreur informatique a entraîné une erreur dans le report de l'activité du SAMU67 du 24 avril 2013 au 1er novembre 2013, soit un peu plus de 6 mois:

- **ac67** correspond à l'ensemble de l'année 2013
- **ac67c** correspond aux mois 1-4 et 11-12 de 2013

```{r ac_67}
ac67 <- s67[year(s67$date) == an_c,]
# nombre de jours renseignés
x <- as.numeric(max(ac67$date, na.rm=T) - min(ac67$date, na.rm=T))
round(x * 100 / n, 2)

#nb affaires:
n_ac67_af <- sum(ac67$affaires, na.rm=T)
sac67_af <- summary(ac67$affaires)
sac67_af
# nb primaires
n_ac67_pr <- sum(ac67$primaires)
sac67_pr <- summary(ac67$primaires)
sac67_pr
# nb secondaires
n_ac67_tr <- sum(ac67$secondaires)
sac67_tr <- summary(ac67$secondaires)
sac67_tr
# nb de SMUR (primaires + secondaires)
p <- ac67$primaires
t <- ac67$secondaires
s <- p + t
n_smur67 <- sum(s, na.rm=T)
n_smur67
s_smur67 <- summary(s)
# nb de mise en oeuvre d'ASSU
n_ac67_as <- sum(ac67$ASSU)
sac67_as <- summary(ac67$ASSU)
sac67_as
# nb de mise en oeuvre de VSAV à la demande du SAMU
n_ac67_vs <- sum(ac67$VSAV)
sac67_vs <- summary(ac67$VSAV)
sac67_vs
# nombre de conseils médicaux
n_ac67_cs <- sum(ac67$conseils)
sac67_cs <- summary(ac67$conseils)
sac67_cs
# nombre de Médecins déclenchés par le SAMU
n_ac67_md <- sum(ac67$Medecins)
sac67_md <- summary(ac67$Medecins)
sac67_md


# comparaison avec l'année précédante:
ap67 <- s67[year(s67$date) == an_c-1,]
sap67 <- summary(ap67)
sap67

# analyse en ne trenant compte que des mois pleins (mois 1-4 et 11-12)
ac67c <- ac67[ac67$date < "2013-04-24" | ac67$date > "2013-11-01",]
summary(ac67c)

x <- d[d$date < "2013-04-24" | d$date >  "2013-11-01", c("date","affaires")]
boxplot(x$affaires ~ year(x$date), main="Activité du SAMU 67", ylab="Nombre d'affaires", sub="2013 = MOIS 1-4 et 11-12", col=c("red","red","red","red","red","red","red","yellow","red"))
```
#### chiffres résumés sur l'année `r an_c` pour la SAMU 67:
- nombre d'affaires: `r n_ac67_af`
- moyenne des affaires/j: `r sac67_af["Mean"]`
- médiane des affaires/j: `r sac67_af["Median"]`
- nombre maximal d' affaires/j: `r sac67_af["Max."]`
- nombre minimal d' affaires/j: `r sac67_af["Min."]`

- nombre d'intervention SMUR: `r n_smur67`
- nombre moyen d'interventions SMUR: `r  s_smur67['Mean']`


SAMU 68
=======
```{r samu68}
s68 <- d[d$service == "SAMU 68",]
# supprime les lignes dupliquées:
s68 <- s68[!duplicated(s68$date),]

# nombre de jours renseignés
x <- max(s68$date) - min(s68$date)
round(x * 100 / n, 2)

xts_s68 <- as.xts(s68, order.by = s68$date)

a <- zoo(s68$affaires, s68$date)
plot(a, col="palegreen", main="Activité du SAMU 68", ylab="Nombre d'affaires")

b <- zoo(s68$conseils, s68$date)
plot(b, col="palegreen", main="Activité du SAMU 68", ylab="Nombre de conseils")


a <- tapply(s68$affaires,year(s68$date),sum)
# activité en nombre d'affaires
a

# myenne annuelle
moy68 <- tapply(s68$affaires,year(s68$date),mean)
moy68
plot(moy68, type="l", ylab="Nb.moyen d'affaires/j",xlab="",main="SAMU 68 - Evolution du nombre des affaires", axes = FALSE, col="blue")
axis(1,1:9,labels = c(2006:2014))
axis(2)


# box plot. On détermine la journée la plus active en triant les enregistrements par nb affaires décroissant. ord[1] correspond à la ligne où le nb d'affaires est le plus élevé. Il s'agit de 2006, ce qui correspond à la colonne n°4. On marque la date en face du repère.
# De plus on ajoute la valeur moyenne sous forme de de rond rouges:

boxplot(s68$affaires ~ year(s68$date), main="Activité du SAMU 68", ylab="Nombre d'affaires")
for(i in 1:9){points(i,moy68[i],col="red")}

ord <- order(s68$affaires,decreasing=TRUE)
s68[ord[1],]
s68$date[ord[1]]
text(4, s68$affaires[ord[1]], s68$date[ord[1]],cex=.6,pos=4)
```

Les 2 SAMU ensembles
--------------------
- **at** permet de décaler les boxplot pour qu'ils ne soient pas superposés
- **boxwex** permet de diminuer la largeur d'un boxplot
- **add** pour mettre les 2 graphiques sur le même dessin
- **outline** = FALSE, ne dessine pas les observations extrèmes

```{r deux_samu}
x <- d[d$date < "2013-04-24" | d$date >  "2013-11-01", c("date","affaires")]
boxplot(x$affaires ~ year(x$date), main="Activité du SAMU 67", ylab="Nombre d'affaires", sub="2013 = MOIS 1-4 et 11-12", col=c("red","red","red","red","red","red","red","yellow","red"))

boxplot(x$affaires ~ year(x$date), main="Activité des SAMU d'Alsace", ylab="Nombre d'affaires", sub="MOIS 1-4 et 11-12", col=c("red","red","red","red","red","red","red","yellow","red"), at= 1:9-0.3, boxwex=0.25, outline=FALSE)

boxplot(s68$affaires ~ year(s68$date), col="green", add=TRUE, at=1:9+0.1, boxwex=0.25, names=c("","","","","","","","",""), outline=FALSE)

legend(1, 1400, c("SAMU 67 ", "SAMU 68"), fill = c("red", "green"))
```

```{r smur}
# Boxplot de l'activité SMUR
#---------------------------
d$SMUR <- d$primaires + d$secondaires
moy_als <- tapply(d$SMUR, year(d$date), mean) # activité moyenne par
boxplot(d$SMUR ~ year(d$date), main = "Activité des SMUR Alsaciens", ylab = "Nombre d'SMUR")
for (i in 1:periode) { points(i, moy_als[i], col = "red")} # met act.moy sous forme de rond rouges
# on ajoute la date où le nb d'SMUR est le plus grand. Pour cela on trie les jours par ordre décroissant et les jours les plus actifs se trouvent en tête
ord <- order(d$SMUR, decreasing = TRUE)
text(4, d$SMUR[ord[1]], d$date[ord[1]], cex = 0.6, pos = 4)
```

